ܟܪܟ,,pʿal,ethpʿel,paʿʿel,ethpaʿʿal,aphʿel,ettaphʿal
perfect,3MS,ܟܪܰܟ,´ܶܬܟܪܶܟ,ܟܰܪܶܟ,ܐܶܬܟܰܪܰܟ,ܐܰܟܪܶܟ,ܐܶܬܬܰܟܪܰܟ
perfect,3FS,ܟܶܪܟܰܬ,ܐܶܬܟܰܪܟܰܬ,ܟܰܪܟܰܬ,ܐܶܬܟܰܪܟܰܬ,ܐܰܟܪܟܰܬ,ܐܶܬܬܰܟܪܟܰܬ
perfect,2MS,ܟܪܰܟܬ,ܐܶܬܟܪܶܟܬ,ܟܰܪܶܟܬ,ܐܶܬܟܰܪܰܟܬ,ܐܰܟܪܶܟܬ,ܐܶܬܬܰܟܪܰܟܬ
perfect,2FS,ܟܪܰܟܬܝ,ܐܶܬܟܪܶܟܬܝ,ܟܰܪܶܟܬܝ,ܐܶܬܟܰܪܰܟܬܝ,ܐܰܟܪܶܟܬܝ,ܐܶܬܰܟܪܰܟܬܝ
perfect,1S,ܟܶܪܟܶܬ,ܐܶܬܟܰܪܟܶܬ,ܟܰܪܟܶܬ,ܐܶܬܟܰܪܟܶܬ,ܐܰܟܪܟܶܬ,ܐܶܬܰܟܪܟܶܬ
perfect,3MP,ܟܪܰܟܘ,ܐܶܬܟܪܶܟܘ,ܟܰܪܶܟܘ,ܐܶܬܟܰܪܰܟܘ,ܐܰܟܪܶܟܘ,ܐܶܬܬܰܟܪܰܟܘ
perfect,3FP,ܟܪܰܟ̈ܝ,ܐܶܬܟܪܶܟ̈ܝ,ܟܰܪܶܟ̈ܝ,ܐܶܬܟܰܪܰܟ̈ܝ,ܐܰܟܪܶܟ̈ܝ,ܐܶܬܬܰܟܪܰܟ̈ܝ
perfect,2MP,ܟܪܰܟܬܽܘܢ,ܐܶܬܟܪܶܟܬܽܘܢ,ܟܰܪܶܟܬܽܘܢ,ܐܶܬܟܰܪܰܟܬܽܘܢ,ܐܰܟܪܶܟܬܽܘܢ,ܐܶܬܬܰܟܪܰܟܬܽܘܢ
perfect,2FP,ܟܪܰܟܬ̈ܶܝܢ,ܐܶܬܟܪܶܟ̈ܬܶܝܢ,ܟܰܪܶܟܬ̈ܶܝܢ,ܐܶܬܟܰܪܰܟ̈ܬܶܝܢ,ܐܰܟܪܶܟܬ̈ܶܝܢ,ܐܶܬܬܰܟܪܰܟ̈ܬܶܝܢ
perfect,1P,ܟܪܰܟܢ,ܐܶܬܟܪܶܟܢ,ܟܰܪܶܟܢ,ܐܶܬܟܰܪܰܟܢ,ܐܰܟܪܶܟܢ,ܐܶܬܬܰܟܪܰܟܢ
imperfect,3MS,ܢܶܟܪܰܟ,ܢܶܬܟܪܶܟ,ܢܟܰܪܶܟ,ܢܶܬܟܰܪܰܟ,ܢܰܟܪܶܟ,ܢܶܬܬܰܟܪܰܟ
imperfect,3FS,ܬܶܟܪܰܟ,ܬܶܬܟܪܶܟ,ܬܟܰܪܶܟ,ܬܶܬܟܰܪܰܟ,ܬܰܟܪܶܟ,ܬܶܬܰܟܪܰܟܝ
imperfect,2MS,ܬܶܟܪܰܟ,ܬܶܬܟܪܶܟ,ܬܟܰܪܶܟ,ܬܶܬܟܰܪܰܟ,ܬܰܟܪܶܟ,ܬܶܬܰܟܪܰܟ
imperfect,2FS,ܬܶܟܪܟܺܝܢ,ܬܶܬܟܰܪܟܺܝܢ,ܬܟܰܪܟܺܝܢ,ܬܶܬܟܰܪܟܺܝܢ,ܬܰܟܪܟܺܝܢ,ܬܶܬܰܟܪܟܺܝܢ
imperfect,1S,ܐܶܟܪܰܟ,ܐܶܬܟܪܶܟ,ܐܶܟܰܪܶܟ,ܐܶܬܟܰܪܰܟ,ܐܰܟܪܶܟ,ܐܶܬܬܰܟܪܰܟ
imperfect,3MP,ܢܶܟܪܟܽܘܢ,ܢܶܬܟܰܪܟܽܘܢ,ܢܟܰܪܟܽܘܢ,ܢܶܬܟܰܪܟܽܘܢ,ܢܰܟܪܟܽܘܢ,ܢܶܬܬܰܟܪܟܽܘܢ
imperfect,3FP,ܢܶܟ̈ܪܟܳܢ,ܢܶܬܟܰܪܟ̈ܳܢ,ܢܟܰܪܟ̈ܳܢ,ܢܶܬܟܰܪܟ̈ܳܢ,ܢܰܟܪܟ̈ܳܢ,ܢܶܬܬܰܟܪܟ̈ܳܢ
imperfect,2MP,ܬܶܟܪܟܽܘܢ,ܬܶܬܟܰܪܟܽܘܢ,ܬܟܰܪܟܽܘܢ,ܬܶܬܟܰܪܟܽܘܢ,ܬܰܟܪܟܽܘܢ,ܬܶܬܰܟܪܟܽܘܢ
imperfect,2FP,ܬܶܟ̈ܪܟܳܢ,ܬܶܬܟܰܪܟ̈ܳܢ,ܬܟܰܪܟ̈ܳܢ,ܬܶܬܟܰܪܟ̈ܳܢ,ܬܰܟܪܟ̈ܳܢ,ܬܶܬܰܟܪܟ̈ܳܢ
imperfect,1P,ܢܶܟܪܰܟ,ܢܶܬܟܪܶܟ,ܢܟܰܪܶܟ,ܢܶܬܟܰܪܰܟ,ܢܰܟܪܶܟ,ܢܶܬܬܰܟܪܰܟ
imperative,MS,ܟܪܰܟ,ܐܶܬܟܰܪܟ,ܟܰܪܶܟ,ܐܶܬܟܰܪܰܟ,ܐܰܟܪܶܟ,ܐܶܬܬܰܟܪܰܟ
imperative,FS,ܟܪܰܟܝ,ܐܶܬܟܰܪܟܝ,ܟܰܪܶܟܝ,ܐܶܬܟܰܪܰܟܝ,ܐܰܟܪܶܟܝ,ܐܶܬܬܰܟܪܰܟܝ
imperative,MP,ܟܪܰܟܘ,ܐܶܬܟܰܪܟܘ,ܟܰܪܶܟܘ,ܐܶܬܟܰܪܰܟܘ,ܐܰܟܪܶܟܘ,ܐܶܬܬܰܟܪܰܟܘ
imperative,FP,ܟܪܰܟ̈ܝ,ܐܶܬܟܰܪܟ̈ܝ,ܟܰܪܶܟ̈ܝ,ܐܶܬܟܰܪܰܟ̈ܝ,ܐܰܟܪܶܟ̈ܝ,ܐܶܬܬܰܟܪܰܟ̈ܝ
active-participle,MS,ܟܳܪܶܟ,ܡܶܬܟܪܶܟ,ܡܟܰܪܶܟ,ܡܶܬܟܰܪܰܟ,ܡܰܟܪܶܟ,ܡܶܬܬܰܟܪܰܟ
active-participle,FS,ܟܳܪܟܳܐ,ܡܶܬܟܰܪܟܳܐ,ܡܟܰܪܟܳܐ,ܡܶܬܟܰܪܟܳܐ,ܡܰܟܪܟܳܐ,ܡܶܬܬܰܟܪܟܳܐ
active-participle,MP,ܟܳܪܟܺܝܢ,ܡܶܬܟܰܪܟܺܝܢ,ܡܟܰܪܟܺܝܢ,ܡܶܬܟܰܪܟܺܝܢ,ܡܰܟܪܟܺܝܢ,ܡܶܬܬܰܟܪܟܺܝܢ
active-participle,FP,ܟܳܪ̈ܟܳܢ,ܡܶܬܟܰܪ̈ܟܳܢ,ܡܟܰܪ̈ܟܳܢ,ܡܶܬܟܰܪܟ̈ܳܢ,ܡܰܟܪܟ̈ܳܢ,ܡܶܬܬܰܟܪܟ̈ܳܢ
passive-participle,MS,ܟܪܺܝܟ,,ܡܟܰܪܰܟ,,ܡܰܟܪܰܟ,
passive-participle,FS,ܟܪܺܝܟܳܐ,,ܡܟܰܪܟܳܐ,,ܡܰܟܪܟܳܐ,
passive-participle,MP,ܟܪܺܝܟܺܝܢ,,ܡܟܰܪܟܺܝܢ,,ܡܰܟܪܟܺܝܢ,
passive-participle,FP,ܟܪܺܝ̈ܟܳܢ,,ܡܟܰܪ̈ܟܳܢ,,ܡܰܟܪ̈ܟܳܢ,
infinitive,,ܡܶܟܪܰܟ,ܡܶܬܟܪܳܟܽܘ,ܡܟܰܪܳܟܽܘ,ܡܶܬܟܰܪܳܟܽܘ,ܡܰܟܪܳܟܽܘ,ܡܶܬܬܰܟܪܳܟܽܘ